

RESUMO PROFISSIONAL

Graduado em ciência e tecnologia, com 8 anos de experiência na área de infraestutura de Tecnologia da informação, excelentes capacidades de análise e raciocínio lógico, especializado na configuração de componentes de hardware e software para usuários em geral. Programador Junior em liguagem HTML5, CSS3, JAVA, SQL, Banco de dados ORACLE, Profissional dinâmico com muita vontade de aprender, proativo, com foco no alcance de metas e na entrega dos resultados esperados.

COMPETÊNCIAS

- Proatividade
- Autoconfiança
- Pensamento criativo
- Análise e resolução de problemas
- Gestão de projetos
- Sede de Aprender
- Organização
- Flexibilidade
- Planejamento de infraestrutura
- Planejamento de mitigação de riscos
- Orçamentos
- Foco em Resultados
- Trabalho em equipe
- Liderança

INFORMAÇÕES ADICIONAIS

Programador Junior em Front end HTML5 e CSS3, backend JAVA, Banco de dados Oracle, SQL.

Domínio de pacote Office, EXCEL avançado.

Willian Pinto da Silva Araújo

(98) 983281731 (98) 988168999

willianps@gmail.com

Pindaí, Village dos Pássaros IV Rua A Quadra 15 nº 08, São José deRibamar Maranhão, 65110-000

https://www.linkedin.com/in/willian-pinto-da-silva-araujo-7a351966/https://www.instagram.com/aspwill/

HISTÓRICO PROFISSIONAL

06/2014 - 07/2021

Prefeitura Municipal de São José de Ribamar | São José de Ribamar, MA Assessor de Secretario Municipal II

- Manutenção de computadores e notebooks.
- Estudo de novas tecnologias, hardwares, softwares, análises de projetos a fim de determinar a locação de recursos e a licitação de equipamentos e softwares necessários.
- Construção e projetos de infraestrutura de rede, cabeamento estruturado.
- Gestão de Rede, Proxy e firewall visando a redução de brechas de segurança e assegurando comunicação eficiente entre todos eles para que falhas não influenciem negativamente a produtividade dos funcionários.
- Gestão de Banco de Dados, garantido a segurança e integridade dos arquivos de gestão públicos e confidenciais.
- Gerenciamento e instalação de softwares do Ministério da Saúde (esus).
- Supervisão de contratos de terceiros.
- Análise e processamento de dados relacionados ao indicadores da secretaria de saúde, criação e compartilhamento de relatórios de desempenho dos indicadores do departamento de imunização ligado a secretaria adjunta de vigilância epidemiológica.

06/2009 - 02/2012

Equatorial (CEMAR) | São Luís, MA

Técnico de Distribuição

- Supervisão de equipes de manutenção emergencial.
- Produção de relatórios de continuidade.
- Análise de dados e correção de erros de registro do sistema da operação.
- Gerenciamento de banco de dados dos registros operacionais (SQL, ORACLE).

05/2008 – 02/2009 **VALE** | São Luís, MA Aprendiz Operacional

• Técnico responsável pela manutenção elétrica de maquinas de linha e locomotivas modelos GE e GM.

04/2007 - 09/2007 NORDESTE CELULARES LTDA | São Luís, MA

Estagiário

INPIRAÇÕES

O amor que tenho por meu filho e esposa é o combustivo que alimenta a minha força de vontade para sempre fazer e dar o melhor de mim. • Manutenção de aparelhos de telefonia móvel.

FORMAÇÃO ACADÊMICA

Concluído em 11/2022 Pitágoras | São Luís, MA

Tecnólogo: Análise e Desenvolvimento de Sistema

Esperado em 11/2024 IFMA | São Luís, MA

Bacharelado: Sistema de Informação

Março de 2019

Curso em andamento- Trancado.

04/2009

SENAI - CEMAR | São Luís, MA Técnico: Operador de Subestação

04/2008

SENAI | São Luís, MA

Técnico: Manutenção de Locomotivas

11/2007

SENAI | São Luís, MA Técnico: Eletroeletrônica

IDIOMAS

Inglês:

Avançado